【裁判字號】    97,簡上,158
【裁判日期】    980204
【裁判案由】    違反毒品危害防制條例
【裁判全文】
臺灣花蓮地方法院刑事判決             97年度簡上字第158號
上  訴  人
即  被  告  甲○○
                    （現於臺灣臺東戒治所強制戒治中）
上列上訴人即被告因違反毒品危害防制條例案件，不服本院花蓮
簡易庭97年度花簡字第1117號中華民國97年10月24日第一審判決
（聲請簡易判決處刑案號：97年度偵字第2073號），提起上訴，
本院管轄之第二審合議庭判決如下：
    主      文
上訴駁回。
    事實及理由
一、本案經本院審理結果，認第一審以上訴人即被告甲○○犯持
    有第一級毒品罪，認事用法及量刑均無不當，應予維持，並
    引用如附件第一審判決書記載之事實、證據及理由。
二、上訴人上訴意旨則辯以：伊為警查獲之海洛因，係買來供吸
    食用，伊陸續都有在施用，僅因施用情形斷斷續續，所以為
    警查獲當時採尿結果才會沒有第一級毒品反應，既然第二級
    毒品安非他命部分已裁定伊強制戒治，就不應另就為供吸食
    而持有第一級毒品海洛因部分判刑云云。本院認被告上訴不
    可採，並補充理由如下：
    (一)本件上訴人於民國97年2月1日中午12時15分許為警持本院
      所核發之搜索票，在花蓮縣吉安鄉○○路32巷7號2樓住處
      查獲上訴人持有海洛因7包、安非他命8包、吸管2 支、止
      血帶1 條。嗣經警採集上訴人尿液送驗結果，呈安非他命
      類陽性反應等情，有搜索扣押筆錄、扣押物品目錄表各 1
      份、照片4 張及內政部警政署花蓮港務警察局偵辦毒品危
      害防制條例嫌犯姓名尿液編號對照表、慈濟大學濫用藥物
      檢驗中心檢驗總表各1份分別在卷可稽，自堪憑採。
    (二)而上訴人於警詢及偵查中自承於97年2月1日為警查獲之第
      一級毒品海洛因及第二級毒品安非他命，均係同年1月 30
      日始向真實姓名年籍不詳綽號「冬瓜」之人所購供自己施
      用，且於97年2月1日中午12時許有施用安非他命，然尚未
      施用海洛因等語（參警卷第3頁、偵卷第9頁），核與上開
      尿液送驗結果相符，顯見上訴人上揭所供均屬實情而堪採
      信。況海洛因服用後於24小時內，經由尿液排出之量可能
      達施用劑量之80﹪，而不同受試者可檢出嗎啡陽性之時間
      各異，平均為1至2天，甚至72小時至96小時內，其尿液仍
      有檢出嗎啡成分可能性，不僅為Clarke's Isolationan d
      Identification of Drugs 第二版等文獻所記載肯認，且
      為本院審理相同案件職務上已知之事實，則上訴人既供稱
      ：查扣之第一級毒品海洛因係在97年1月30 日向「冬瓜」
      所購等語，則在2日後之同年2月1 日為警採尿時，竟未有
      任何第一級毒品之施用反應，顯見上訴人所持有之上揭第
      一級毒品海洛因7 包在購入後均尚未施用，已足認定。是
      以，原判決認定上開扣案毒品海洛因7 包，僅為被告持有
      ，並無施用之行為，於法即無違誤。上訴人徒以前詞為辯
      ，要無可取，上訴並無理由，應予駁回。
據上論斷，應依刑事訴訟法第455條之1第1項、第3項、第368條
、第373條，判決如主文。
本案經檢察官孫源志到庭執行職務。
中    華    民    國    98    年    02    月    04    日
                  刑事第二庭    審判長法  官  陳世博
                                      法  官  陳月雯
                                      法  官  林恒祺
上列正本證明與原本無異。
本件不得上訴。
中    華    民    國    98    年    2     月    5     日
                                      書記官


司法院資訊處製作；財團法人民間司法改革基金會備份。
